臺灣高等法院臺中分院刑事判決
111年度原交上易字第5號
上  訴  人  
即  被  告  林勝光
指定辯護人  本院公設辯護人  陳秋靜
上列上訴人因公共危險案件，不服臺灣臺中地方法院110年度原
交易字第80號，中華民國111年2月16日第一審判決（起訴案號：
臺灣臺中地方檢察署110年度偵字第39206號），提起上訴，本院
判決如下：
    主  文
上訴駁回。
    事  實
一、林勝光於民國110年10月26日上午9時至12時許，在臺中市沙
    鹿區寶成路某處工地內飲用啤酒後，於同日17時許，無照騎
    乘車牌號碼000-000號普通重型機車上路，嗣行經臺中市南
    屯區永春南路時，因面有酒容、行車不穩為警攔檢，警員發
    現其身上酒味甚濃，遂對其施以酒精濃度吐氣測試，於同日
    17時8分許，測得其吐氣所含酒精濃度達每公升0.45毫克，
    而查悉上情。
二、案經臺中市政府警察局第四分局報告臺灣臺中地方檢察署檢
    察官偵查起訴。
    理  由
一、證據能力部分：本院以下所引用之供述及非供述證據，均與
    本件事實具有自然關聯性，又未據被告、辯護人或檢察官爭
    執其證據能力，復查無事證足認有違背法定程序或經偽造、
    變造所取得等證據排除之情事，且經本院依刑事訴訟法第16
    4條、第165條踐行調查程序，均堪認有證據能力
二、被告林勝光經合法通知未到庭，惟上開犯罪事實業據被告於
    警詢、偵查及原審均坦承不諱，並有酒精濃度測定紀錄表、
    臺中市政府警察局舉發違反道路交通管理事件通知單影本、
    車輛詳細報表附卷可稽（見偵卷第61、69至71、83頁），足
    認被告之自白與事實相符，堪以採信。綜上所述，本案事證
    明確，被告犯行洵堪認定，應依法論科。
三、論罪科刑：
　㈠新舊法比較：行為後法律有變更者，適用行為時之法律，但
    行為後之法律有利於行為人者，適用最有利於行為人之法律
    ，刑法第2條第1項定有明文。被告行為後，刑法第185條之3
    於111年1月28日經總統公布修正，並自同年月30日起生效。
    修正前之刑法第185條之3第1項規定：「駕駛動力交通工具
    而有下列情形之一者，處2 年以下有期徒刑，得併科20萬元
    以下罰金：一、吐氣所含酒精濃度達每公升零點二五毫克或
    血液中酒精濃度達百分之零點零五以上。二、有前款以外之
    其他情事足認服用酒類或其他相類之物，致不能安全駕駛。
    三、服用毒品、麻醉藥品或其他相類之物，致不能安全駕駛
    。」修正後之該項條文則為：「駕駛動力交通工具而有下列
    情形之一者，處3年以下有期徒刑，得併科30萬元以下罰金
    ：一、吐氣所含酒精濃度達每公升零點二五毫克或血液中酒
    精濃度達百分之零點零五以上。二、有前款以外之其他情事
    足認服用酒類或其他相類之物，致不能安全駕駛。三、服用
    毒品、麻醉藥品或其他相類之物，致不能安全駕駛。 」經
    比較修正前、後之規定，該規定之構成要件未變更，然修正
    後提高法定刑（含有期徒刑及罰金）之刑度。是經比較新舊
    法之結果，修正後刑法第185條之3第1項之規定並未有利於
    被告，應適用修正前刑法第185條之3第1項之規定。
  ㈡核被告所為，係犯修正前刑法第185條之3第1項第1款之駕駛
    動力交通工具而吐氣所含酒精濃度達每公升0.25毫克以上罪
    。
　㈢被告前因酒後騎車之公共危險案件，經臺灣臺中地方法院109
    年度原交易字第2號判處有期徒刑1年，經本院以109年度原
    上易字第5號判決上訴駁回確定，並於110年8月28日執行完
    畢等情，有臺灣高等法院被告前案紀錄表在卷可憑，是被告
    係於徒刑執行完畢之5年內，故意再犯本件有期徒刑以上之
    罪，為累犯。被告前已有酒後騎車前科，竟又再犯本案相同
    罪質之犯行，其惡性不改，對刑罰之反應力亦屬薄弱，此併
    經檢察官當庭陳明，且依本案犯罪情節，並無加重最低本刑
    顯有過苛之情形，參照司法院大法官會議釋字第775號解釋
    意旨，爰依刑法第47條第1項規定加重其刑。
四、本院之判斷：原審以被告犯罪事證明確，並以行為人之責任
    為基礎，審酌被告除前揭構成累犯之酒駕前科外，尚有多次
    酒後駕車之公共危險案件前科紀錄，有上開臺灣高等法院被
    告前案紀錄表在卷可佐，足見其經歷數次偵審程序，理當知
    悉酒精成分會嚴重影響人之意識、控制能力，竟未能悔悟而
    徹底戒除酒後騎車之惡習，仍於飲酒後駕駛動力交通工具上
    路，漠視公權力及往來人車生命、身體、財產安全甚鉅，所
    為實有不該，兼衡其經測得之吐氣所含酒精濃度為每公升0.
    45毫克，及坦承犯行之犯後態度，暨其於原審自陳之教育程
    度、職業、家庭生活經濟狀況、犯罪動機、目的、手段等一
    切情況，量處被告有期徒刑1年1月，認事用法核無違誤，量
    刑亦屬妥適，被告上訴意旨請求從輕並無理由，應予駁回。
五、被告經合法傳喚，無正當理由不到庭，爰不待其陳述，逕行
    判決。
據上論結，應依刑事訴訟法第371條、第368條，判決如主文。
本案經檢察官吳錦龍提起公訴，檢察官林蓉蓉到庭執行職務。
中　　華　　民　　國　　111 　年　　6 　　月　　15　　日
            刑事第九庭　  審判長法　官　紀  文  勝
                                法　官　賴  妙  雲
                                法　官　姚　勳　昌
以上正本證明與原本無異。              
不得上訴。
                                書記官  溫  尹  明
中　　華　　民　　國　　111 　年　　6 　　月　　15　　日
附錄論罪科刑法條：
刑法第185條之3第1項（修正前）
駕駛動力交通工具而有下列情形之一者，處2 年以下有期徒刑，
得併科20萬元以下罰金：
一、吐氣所含酒精濃度達每公升零點二五毫克或血液中酒精濃度
    達百分之零點零五以上。
二、有前款以外之其他情事足認服用酒類或其他相類之物，致不
    能安全駕駛。
三、服用毒品、麻醉藥品或其他相類之物，致不能安全駕駛。